臺灣臺北地方法院交通事件裁定
異議人即
受處分人　甲○○
　　　　　　　　　之二
上列受處分人因違反道路交通管理處罰條例案件，對於臺北市交
通事件裁決所九十三年十一月十九日所為之北市裁三字第裁二二
－Ｃ00000000號裁決，聲明異議，本院裁定如下：
    主      文
異議駁回。
    理      由
一、按汽車停車時，其停車時間、位置、方式及車種，如公路或
    警察機關有特別規定時，應依其規定，道路交通安全規則第
    一百十二條第一項第十六款定有明文。又汽車駕駛人停車時
    ，停車時間、位置、方式、車種不依規定者，處新台幣（下
    同）六百元以上一千二百元以下罰鍰，道路交通管理處罰條
    例第五十六條第一項第九款亦定有明文。復依違反道路交通
    管理事件統一裁罰基準及處理細則所訂之違反道路交通管理
    事件統一裁罰基準表（下稱基準表）之規定汽車駕駛人停車
    時，停車時間、位置、方式、車種不依規定者，如逾應到案
    期限三十日以上始到案聽候裁決者，處一千二百元罰鍰。另
    違反道路交通管理事件統一裁罰基準及處理細則第十一條第
    一項第一款規定，行為人有本條例之情形者，應填製舉發違
    反道路交通管理事件通知單，並於被通知人欄予以勾記，其
    通知聯依下列規定辦理：一當場舉發者，應填記駕駛人或行
    為人姓名﹑性別﹑出生年月日﹑地址﹑
    主姓名、地址、車牌號碼﹑車輛種類。被查獲之駕駛人或行
    為人為受處分人時，應將該通知單填記後交付該行為人簽名
    或蓋章收受之；拒絕簽章者，並記明其事由，視為已收受。
二、本件異議人即受處分人甲○○駕駛所有車牌號碼Ｎ九－二四
    二五號自用小客車，於民國九十三年二月十九日下午七時十
    七分許，於臺北縣縣民大道三段二七○巷之機車停車格內停
    車，而有停車位置不依規定之違規行為，因駕駛人不在現場
    ，為臺北縣政府警察局海山分局值勤員警連志仲稽查發現，
    以拍照之方式採證，並以受處分人有違反前揭道路交通管理
    處罰條例第五十六條第一項第九款規定之行為，逕行掣單舉
    發，並將該車拖吊至車輛保管場，嗣受處分人領車時，經交
    付舉發違反道路交通管理事件通知單（下稱通知單）時，受
    處分人當場拒絕簽收，經員警在通知單上載明受處分人拒絕
    簽收之旨後，依違反道路交通管理事件統一裁罰基準及處理
    細則第十一條第一項第一款規定，視為受處分人已經收受該
    通知單，嗣受處分人未於應到案日期（即九十三年三月五日
    ）前向原處分機關提出申訴，亦未自動繳交罰緩或到案聽侯
    裁決已逾三十日，原處分機關逕依違反道路交通管理事件統
    一裁罰基準及處理細則第四十四條、道路交通管理處罰條例
    第五十六條第一項第九款及違反道路交通管理事件統一裁罰
    基準表之規定，於九十三年十一月十九日裁處受處分人罰鍰
    一千二百元。
三、受處分人提出聲明異議狀中坦承在上揭時間駕駛其所有自用
    小客車，在上址機車停車格內停車，遭拖吊後，其領車時拒
    絕在通知單上簽名之事實，惟矢口否認有違反道路交通管理
    處罰條例，辯稱：伊當日係前往該處探病故將車停放於工地
    旁，因天色昏暗致未能查覺該處為機車停車格，約僅停放十
    餘分鐘即遭拖吊，待伊至拖吊場領車時，因不明何以遭拖吊
    ，且未見採證照片，要求該管人員說明理由又遭拒，故伊不
    願在罰單上簽名，伊因而不知應到案日期，嗣原處分機關竟
    以最高額罰鍰裁處，實難令人信服云云。經查：受處分人所
    有之上開自用小客車確於上開時間停放在臺北縣縣民大道三
    段二七○巷之機車停車格內，而有停車位置不依規定之違規
    事實，此為受處分人所不否認，復有逕行舉發之違規照片一
    幀在卷可稽，受處分人有停車不依規定之違規行為堪以認定
    。受處分人雖以天色昏暗致未能查覺該處為機車停車格，並
    以未見有採證照片等事由，而拒絕在罰單上簽名，指摘裁決
    機關以最高額處罰之，然受處分人所駕駛之車輛於九十三年
    二月間之下午七時許行車，依時節應已屬日落時分，行車時
    自應已開亮車前後燈光以資照明，且停車時應注意停車之位
    置，為一般駕駛人應具之交通常識，機車停車格係在地面依
    機車大小劃有多條白色實線方格之標誌，駕駛人停車時只需
    以自用車輛之前燈照明即可輕易識別，受處分人辯稱天色昏
    暗致其未能注意顯係諉過之詞，另受處分人經拖吊單位，交
    付上揭通知單時，既拒絕在通知單上簽名，依上揭規定，已
    視為收受該通知單，發生收受之效力，至其拒絕收受之理由
    ，原可在收受通知單後，依法提出申訴，據以說明，以為救
    濟，惟受處分人不思正途，先拒絕收受，使其無法知悉應到
    案日期，且事後又置之不理，遲未檢具理由，對上揭通知單
    提出申訴，不利益已屬可歸責於己，原處分機關，依上揭規
    定，裁罰最高額亦屬適法，受處分人所辯，自不足取，本件
    事證明確，違規行為堪以認定，應依法處罰。
四、綜上所述，受處分人有於上揭時、地未依停車位置規定違規
    停車之行為，且經舉發單位舉發後，拒絕簽收通知單，未於
    應到案前，提出申訴，又未到案聽候裁決，已逾三十日，從
    而原處分機關依上揭道路交通管理處罰條例第五十六條第一
    項第九款、處理細則第四十三、四十四、六十一條暨基準表
    之規定，就受處分人之違規行為裁處受處分人罰鍰一千二百
    元，核無違誤，本件受處分人之異議為無理由，應予駁回。
據上論斷，應依道路交通案件處理辦法第十九條，裁定如主文。
中　華　民　國　　九十四　　年　　三　　月　二十一　　日
              臺灣臺北地方法院交通法庭
                      　　　法　官  王綽光
上正本證明與原本無異。
如不服本裁定，應於裁定送達後五日內，向本院提出抗告狀。
中　華　民　國　　九十四　　年　　三　　月　二十八　　日
                             書記官  蔡梅蓮
